Inventaris van het archief van het Ministerie van Onderwijs, Kunsten en Wetenschappen: Afdeling Kabinet, 1918-1940
Nationaal Archief, Den Haag
Ritsema: M. 355
Ritter: A.H. 411
Ritter: Dr. P.H. 351 413 415
Ritter von Halt: Dr. K. 453
Rob: J. 353
Robbers: H.J. 386 405 406 407
Roberts: H.D. 419
Robertson: J. 421
Robertus: J. 403 404 405 407
Rochat: Prof. Dr. G.F. 415
Röder: Dr. D.W.G.L. 353
Roebroek: Pater J. 347
Roelants: H.J.C. 385 406
Roelink: R. 410
Roëll: Jhr. D.C. 370 445 449 452
Roëll van Hazerswoude: W.C. Baron 360 392 413
Roelofs: A. 415 416
Roels: Dr. F.M.J,A. 442
Roeske: F.J. 395 399 400 401 402 403 406 416 417
Roest Crollius: Mr. A. 385
Rogge: Mej. E.M. 345
Rogge: Dr. IJ.H. 379 400
Roggeveen: L. 414
Roland Hoist: A. 413 415 416
Roland Hoist: Prof. R.N. 345 353 407 448
Roll: Mw. A. Ris - 389
Rombouts: G.F. 407 408 409
Rombouts: Pater J.J. 390 411 412
Romburgh: Dr. P. van 403 442
Römelingh: Mr. L.S. 454
Römgens: W.J.H. 355 417
Romme: Mr. R.H.A.M. 398 399
Rommes: W.K. 395 416
Ronkel: Prof. Dr. Ph.S. van 416
Röntgen: J.E. (Julius Röntgen). 340 401
Roodenburg: N. 339 402
Rooman: F. 381 402
Roon: J. van 388 406 407 408 409
Roorda: L. 403
Roos: A. 358 400 402 406
Roos: Prof. Dr. A.G. 409
Roos: S.H. de 386 407
Roosenburg: Ir. D. 354 449
Roosendaal: P.J. 407
Roosjen: F. 397
Roovers: J.J. 444
Roovers: W.A. 351
Rooij: A. de 353
Rooy: C.A.M. de 392 413 414
Rooij: H.J. de 393 414
Rooy: Dr. A.H.M.J. van 362 405
Rooyackers: J. 336
Roozen: A. 348
Roozen: Mej. E.M. 415
Roozendaal: H.P. van 340
Rops: P.J. 350
Ros: J.D. 349
Rosanditch: I. 449
Roschar: D. 345
Roskam: J. 344
Rossem: G. van 352 414 444 445
Rossem: L.V. van 395 416
Rosset: J. 444
Rotteveel Mansveld: F.G. 352
Roussy: Dr. G. 454
Rouw: A.C. 351
Roy: Mej. J.T. la 340 402 403 404 405 406
Royaards: Dr. W. 397 405
Royen: Mr. J.F. van 456
Royen: Prof. L.A. van 339
Rozenbeek: H. 398 400 401
Rueb: Mej. C.D. 403 404
Ruhé: Pastoor 391
Ruiter: A.P. de 392 413
Ruitinga: Dr. P. 403 404
Runia: M. 378 399
Rutgers: Dr. H.C. 388 409
Rutgers: Prof. Dr. J.G. 395 416
Rutgers: Dr. K.W. 415
Rutgers: Mr. V.H. 408
Rutgers van der Loeff: Dr. A. 395 416
Rutten: Dr. Felix 399
Rutten: Dr. G.M. 340 402
Rutters: H.J.H. 385 396 406 417
Ruygrok: J.J. 381 402
Ruys: A. 366 447
Ruijs: C. 408
Ruys: Mej. Dr. H.J.A. 393 414 415 416
Ruys: J. 392 405 408 413
Ruyter: J.H. de 399 400
Ruyter: Mej. M. de 386 407
Ruyterman: K. 406 414 415
Ruyven: H.C. van 356
Rijgersberg: H.A.A.A.V. 339 400 402 403
Rijk: Mw. E. de Boer-van 343 390 426
Rijke: Mej. Prof. J.P.W. 438
Rijkee: A.G. 353
Rijken; C. 345
Rijken: G.L. 389 410
Rijnberk: Prof. Dr. G. van 346
Rijssel: Mej. A. van 416
Rijssel: Dr. E.C. van 407
Saalborn: L. 410
Sabel: T. 388 409
Sachs: J. 456
Saher: Mr. A.E. von 361
Salomoms: H. 345
Saltet: Prof. Dr. R.H. 377 398
Salverda de Grave: Prof. Dr. J.J. 383 404
Sampon: L. 398
Samuel: J. 341 348
Sandberg: Jhr. W.J.H.B. 373
Sanders: .... 379
Sandick: O.Z. van 342
Sandick: Ir. R.A. van 346
Santman: F.W. 413 414
Sas: G. 335
Saulnier: F. 456
Schaaf: A. van der 354 378 399
Schaap: E.R.D. 347 380 401 409
Schaap: J. 385 406
Schaardenburgh: H.G. van 347
Schaardijk: G. van 338
Schäfer: D. 397 399 400 401 402 406
Schagen: K.H. van 362
Schagen: L.M. van 352
Schaik: Mej. J. van 405
Schamhardt: Dr. H.C. 369
Scharroo: P.W. 377 398 406 444
Scheffel: G.A. 347
Scheffer: A. 341
Scheffer: J.A.J. 438
Scheltema: Prof. G. 390 411
Schelven: Dr. A.A. van 341
Schendel: A. van (Arthur van Schendel). 410 416
Schenk: B. 353
Schepman: Dr. A.M.H. 351
Schermer: J. 391 412 413
Schermerhorn: Ir. W. 348 435
Schermers: A.Th. 414
Scherrewitz: J.F. 353 415 416 417
Scheurkogel: A.J. 352
Scheurleer: Dr. D.F. 340 402
Schevensteen: Dr. A. van 448
Scheyde: E. 362
Schiffers: Mej. M. 411
Schilden: J.P. van der 397 399 400
Schillemans: Mej. M.E.H. 386 407
Schillemans: W.J. 349 405 406 407 408 409 410
Schimmelpenninck van der Oye: Mr. A. Baron 444 445
Schipper: J. 408
Schipper: W.W. 356
Schlahmilch: A. 394 415
Schmedding: Dr. L. 402
Schmidt: J. 380 401
Schmidt: Prof. Dr. J. 430
Schmidt: Dr. K.G. 434
Schmidt Degener: Dr. F. 370 398 399 402 439 445 452 454
Schneevoigt: Prof. G. 425
Schneider: Dr. H. 382 425 445
Schneiders: A.J. 353
Schneiders: H.J. 344
Schnitzler: J. 404
Schoemaker: Prof. Ir. R.L.A. 433
Schoengen: Dr. M. 347 410
Schoevers: A.A. 352
Schoevers: A.S. 381 402
Scholte: H. 403 404
Scholte: Prof. Dr. J.H. 362 402
Scholten: Prof. Mr. P. 367
Schoo: H.J. 344
Schoonderbeek: J. 402
Schoonhoven: Ds. J. 395 416
Schooren: G.V. van der 339
Schorer: Jhr. Mr. J.W. 343 363 426 446
Schot: J.F. 388
Schotel: A. 342 379 400 405
Schothorst: Dr. W. van 407 408 409 410 411
Schoute: Prof. J.C. 414 415
Schouten: J.D. 339
Schouten: J.R.A. 399
Schouten: Dr. S.L. 354
Schrage: E. 341 403
Schregel: G.J. 396 417
Schreinemakers: Prof. Dr. F.A.H. 405
Schretlen: Dr. D.A.A.M. 382 403
Schreuder: A.J. 394 415
Schreuder: J.Th.R. 350 384 405 412
Schreuder: M.J. 389 410
Schreuder: P.H. 350 406
Schroor: Gk. 389 410
Schrijnen: D.J.C.H. 351 408
Schrijnen: Dr. J.C.F.H. 401 442 448
Schrijvers: J. 381 402
Schrijvers: J.H. 350
Schrijvers: U. 448
Schüffner: Prof. Dr. W.A.P. 351
Schuhmacher: H.O. 374 416
Schuileman: W. 395 411 414 415 416
Schuiling: R. 380 390 401 411
Schuitmaker: J. 346 404
Schulman: D. 396 417
Schuricht: C. 413 435
Schutte: H.J. 353
Schütz: H.J. 369 411
Schuurbiers: F.M.J. 349
Schuurman: H. 367
Schuylenburg: Dr. W.C. 353 413 414 415
Schwab: H. 411
Schwartz: Mej. E. 353
Schwartz: Dr. M.A. 382 402 403
Seeldrayers: R.W. 439
Seerenberg: L.P. van 412
Seldam: W.H. ten 393 414
Selleger: Ir. E.L. 346
Senf: L.J. 385 406 407
Sernee: J. 383 404
Serrurier: Mej. Dr. C. 438
Servaes: A. 431
Sessink: Th.L. 342
Seulen: E.L. 448
Sévaux: G.A.A.P. de 382 403
Sevenhuijsen: J.W. 378 399
Seybel: Mej. I. 395 415 416
Seyl: W.C. 356
Sherrill: Generaal Ch.H. 444
Sicking: H.J. 392
Sicking: Dr. L.J. 339
Siertsema: Dr. L.H. 406
Siewertsz van Reesema: Mw. C. Philippi - 394 415
Simais: H.F. 368
Simons: L. 386 407 408
Singels: Dr. N.J. 379 400
Singer: W.H. 435
Sips: H.J. 404
Sirag: Chr. 416
Sirks: Dr. M.J. 414
Sironi: M. 450
Sissingh: Prof. Dr. R. 362 402 403 404
Sitter: Dr. W. de 360
Six: Jhr. E.W.C. 434
Slager: P. 342 404
Slee: Dr. J.C. van 385 397 406
Sleeswijk: C. 343
Slingervoet Ramondt: Mej. C. 346
Sloff: J.L. 398
Sloot: Mw. N.M.C. (Melati van Java). 378 399
Slop: J. 412
Slot: H. 356
Slotemaker de Bruine: Dr. J.R. 454 456
Slothouwer: Dr. Ir. D.F. 360 424 426 449
Sluiter: J.W. 352
Sluiter: W. 343 398 399 400 405 406 439 446 456
Sluizer: M.S. 408 409 410 411
Sluijter: W.F.G. 393
Sluyterman: Prof. T.K.L. 404
Sluijters: J.A.F. 337
Sluyters: J.C.B. (Jan Sluyters). 389 406 407 408 409 410
Slijk: P. 400
Slijper: Dr. E. 413
Slijper: Dr. H.J. 386 407
Smallegange: H.L. 393 414 415 416
Sman: G. van der 379 400
Smedes: J.J. 349
Smeets: Pater L. 386 407 408
Smeets: N.V. 350
Smeets: P.J. 384 405
Smelik: P.G. 340
Smelt: G. 386 403 404 407
Smeyers: Dr. A. 403
Smidt: Mr. H.J. 404 448
Smies: W. 373
Smink: A. 388 409
Smit: A. 409 412
Smit: C. 351 412
Smit: D.J. 350
Smit: D.K. 354
Smit: E. 378 398 399
Smit: J. 346 408
Smit: Dr. J.H. 345
Smit: Mej. J.M. 340
Smit: Mr. J.P.W.A. 395 415 416
Smit Kleine: F. 383 402 404 405
Smits: Prof. Dr. A. 388 409 413
Smits: Dr. C.F.X. 352
Smits: F.A.M.J. 385 404 405 406
Smits: G. 356 401
Smits: J.B. 395 416
Smits: J.F.M. 354
Smits: P.C.C.M. 351
Smits: W.F. 407 408
Smolders: W.J. 348
Smijers: Prof. Dr. A.A. 352 415 434
Snackers: J.N. 381 398 400 402
Snapper: Dr. I. 416
Snel: C.J. 386 407
Snelleman: J. 344
Snellen: Dr. H. 343 399 400 401 442
Sneller: Prof. Dr. Z.W. 353
Sneyders de Vogel: Dr. K. 416 435 438
Snoei: B.H.C. 345
Snoek: H.F.R. 366
Snoek: J. 386 407
Snouck Hurgronje: Mej. P.A.L. 355
Snijder: Prof. Dr. G.A.S. 349
Snijders: Dr. E.P. 353 373
Snijders: H. 379 400 401
Sobering: Mej. K. 417
Soer: Mej. E.M.A.J. 354
Soeren: P. van 383 404 405
Soesman: Dr. F.J. 377 398
Someren: J.F. van 398
Somers: A.P.H. 353
Somers: Mej. C.H. 348
Somville: A. 448
Son: C. van 386 400 407
Sonneveldt: A.C. 342 379 400 405
Sonsbeeck: Mw. P.H.E. Baronesse van Wijnbergen - van 399 400
Sonsbeeck: W. van 341
Sormani: Dr. P.V. 406
Spaan: D.C. 364
Spaander: Mr. Dr. M. 408
Spaendonck: Mr. B.J.M. van 388
Spandaw: J.G. 356
Speenhoff: J.H. 390 406 410 411
Speerstra: W. 345 407
Speet: L. 385 406
Spekman: J.G. 373
Spier: L.J. 354
Spier: Mw. R. Beek - (Rosa Spier). 341
Spierings: H. 379 400
Spoel: A. 344
Spoelder: Dr. C. 393 414
Spoon: A. 336
Spoor: A. 339 400
Sprenger: A. 352
Sprenger: W.L.F. 408 409 410
Spijer: W. 402
Staal: E.C.J. 444
Staal: J.F. 361 415
Staal: L. 360
Stadhouders: J.F. 405
Stadt: Dr. H.J. van de 348 406 407 409 410
Stalenhoef: I.C. 402
Stam: Mw. N.J. Barnhoorn - 407
Stamperius: J. 384 401 405 406 407 410
Stanojevic: Mw. O. 431
Stap: A.D.J.W. van der 388 409
Stapelkamp: Chr. 409
Star Busmann: Mr. C.W. 371
Statema: Mej. B. 351 372
Steeden: J. van 409 411
Steegh: Mej. M.Th. 404
Steenhuis: H.P. 340 364 403 404 406 407
Steenkamp: Mej. M.J. 402
Steenken: J. 362
Steenland: J.F.G. 354
Stegeman: E.J. 390 411
Steggerda: B. 400
Stein: Pater Dr. J. 353
Steinmetz: Mr. Dr. S.R. 352 407
Steinz: Ds. P.J. 391 412
Stellema: P. 400
Stelstra: G. 339
Stemerding: S. 381 402
Stempels: C. 352
Stempvoort: I.J. van 379 400
Stenersen: R.E. 434
Stengelin: A. 433
Sterck: Dr. J.F.M. 383 404
Sterk: G.R. 348
Stern: Mw. Edgard 443
Sterringa: Dr. Tj. 417
Steur: Ir. A. van der 370
Steur: Prof. Ir. J.A.G. van der 350
Stevens: W.H. 392 413
Stibbe: I. 349
Stipl: K. 453
Stips: H.Th.J. 373 394 415
Stok: A.M.C. 394
Stok: Ir. Ph.J. 412
Stok: G.A.H. van der 355 416
Stolk: A. 352
Stolk: K. 354
Stolk: Ir. J. van 343
Stols: A.A.M. 353
Stoon: A.J. 337
Stoop: Ir. A. 336
Stoop: Jhr. Mr. J.C. 371
Stotijn: J.H. 392 412 413
Stoub: J.H. 445
Straal: J.F. 410
Straaten: C. van 355
Strahl: Mej. H.G. 359
Stransky: R. 453
Strasters: C. 339 401
Sträter: A.A.M. 346
Strauss: Dr. R. (Componist Richard Strauss). 431
Strick van Linschoten: Jhr. Ir. H. 365 407
Striening: J.G. 345
Strikwerda: J. 412
Stroomberg: Zr. H.J.M. 378 399
Stroomberg: Dr. J. 366
Strootman: Dr. K.E.W. 387 406 408
Stroucken: Th.J.H. 408 409
Stroux: J.F.H. 385 406 408 409 410 411
Struckmann: E. 431
Strijd: Dr. J.H.W. 395
Stuivenberg: A.J. 402 409
Stutterheim: Dr. W.F. 412
Stuyt: J. 403
Suchtelen: Jhr. Dr. N.J. van 353 411 412 415 435
Sunier: Dr. A.L.J. 373
Suringa: W.J.P. 416
Sutherland: W. 394 415
Suijker: L.J. 414
Suyling: Dr. J.Ph. 442
Swaap: S. 344 406 421
Swaay: Dr. H.A.J. van 400
Swaen: Prof. Dr. A.E.H. 367 387
Swarth: Mw. Stephanie Hélène 344 397 407
Sweerts de Landas Wijborgh: C.W.F.P. Baron 393 412 414
Swellengrebel: Prof. Dr. N.H. 345 373 407
Swinkels: J. 351 413
Symons: Prof. Dr. B. 336
Sijthoff: A.W. 349
Sijtsma: Mej. S. 396 417
Sijtstra: O.H. 385 406
Szalay: Prof. Dr. K. 429
Tabak: H.D. 388 409
Tadema: J.C. 391 412
Tadema: J.L. 384 389 405 410
Taets: A.L.F.A. 451
Taffijn: A.J. 413
Takken: P.C. 338
Talen: J.G. 387 408
Tammes: Mej. Prof. Dr. J. 414
Tartaud: F.H. 393 414
Teepe: A.H. 402
Teillers: J.W. 444
Teirlink: Herman. 450
Tendeloo: Prof. Dr. N.Ph. 385 403 405 406
Termonia: A. 398
Terpstra: J. 394 415
Terpstra: Mr. J. 447
Tervooren: E.V. 377 398
Terwindt: Mej. D.H.A.M. 409
Terwindt: Mej. M.B.J. 392 413
Tetterode: J. van 398
Tetteroo: Ph.P. 405
Textor: J.P. 402
Theewis: J.F.A. 345 407
Theissen: Prof. Dr. J.S. 391 412
Theyssen: E. 404 405
Thibaud: J. 456
Thiebout: Mr. C.H. 395 415 416
Thiel: Mr. J.H. 401
Thienen: W. van 345
Thierens: Prof. Ir. E.J.F. 412
Thierry: Prof. Dr. G.J. 416 417
Tholen: W.B. 345
Thooft: Mw. Visser - 408
Thijn: Dr. A. van 394
Thijsse: Dr. J.P. 340 350
Thijwissen: Dr. A.J.H. 392 413 414 415 416
Tiddens: Dr. P.G. 355 404 405 406 407 408 409 410
Tiel: P. van 388 409
Tielrooij: Prof. Dr. J.B. 455
Tienhoven: Mr. Dr. J.P. van 452
Tienhoven: Mr. P.G. van 384 402 403 405
Tierie: A.H. 386 407
Tiesing: H. 389 407 409 410
Timmer: J.H. 344
Timmerman: Dr. A.W. 350
Timmermans: B. 401 402
Timmermans: F. (Felix Timmermans). 437
Timmermans: G.Ch.H. 348
Timmermans: H. 337
Timmermans: L.H. 345 408
Timmermans: P. 445
Timmermans: W.F.G. 455
Timmers: K. 400
Tinkelenberg: W. 389 409 410
Tjebbes van der Meulen: P. 380
Tjeenk Willink: J.C. 353
Tjeenk Willink: Mr. P. 401
Tjepkema: A. 352
Tobé: H.H. 341 345
Toit: Dr. J.D. du 434
Tol: A. 344
Tondu: C.L. 346 405 406 407
Tongeren: Dr. F.C. van 353
Tongeren: H. van 414
Tongeren: Mej. J.G. van 369
Tönis: Mej. J.M.A. 384 405
Toorop: Mej. Ch. 413
Toorop: J.H. 376 397
Toorop: J.Th. 403
Toose: H. 398
Torley Duwel: A.J. 361 377
Tourniaire: E.J.J.L.O.B. 352
Toussaint van Boelare: F. (F. Toussaint). 453
Touw: A.M. 400
Touw: L. 404
Touw: M. 342 404 405
Traas: P. 394 415
Treub: Dr. H. 418
Trigt: Mw. W.A. Dumon Tak-van 387 408
Trimp: K. 407
Tromp: J.G. 402
Troost: M. 341
Trotsenburg: B.J. van 353
Truijen: Mr. P.W.H. 401
Tschammer und Osten: H. von 453
Tulder: L.A.J. van (Louis van Tulder). 352 409
Tutein Nolthenius: P.M. 355
Twiss: Mw. Baronesse E.W.M. d'Aulnis de 338 399
Bourouil - Tyssen: F.J.F. 356 398
Tijssen: J.H.H. 378 398 399
Ubbens: H.D. 338 380 401
Uden Masman: Mej. J.H. 391 412
Uden: P.A.J. van 361
Uhlenbeck: Dr. C.C. 403
Uittenbogaard: W. 378 399
Ulrich: J. 398 399 439
Unger: B.H.A. 348
Urbain: Prof. G. 432
Urlus: J. 339 397 398
Utermark: Ir. W.L. 456
Utermöhlen: Mej. E.M. 378
Uylings: J.H.J. 352
Uytenhoudt: W. 354
Vaes: Ir. F.J. 388 409
Valck Lucassen: Dr. Th. R. 348
Valen: J. van 338 401
Vatleton: A.M. 354
Valk: Mej. A.I. 350 412
Valk: M.W. van der 384 405
Valken: C.W. 338
Valkenburg: Mr. J.F.Th. van 388 409
Valkhoff: Prof. Mr. J. 455
Valstar: L.M. 382 403
Vandenborre: F.H. 446 451
Vankesbeeck: Mr. O. 456
Veelen: C. van 412
Veen: D. 354 372 414
Veen: Ds. P. 400
Veen: J. van 395 416
Veen; Dr. J.S. van 378 398 399
Veen: J. van der 378 395 399
Veen: J.H. van der 415
Veen Vonk: A. van der 407
Veenhof: J. 402
Veenhuizen: W.J. 364 383 384 404 406 407
Veenstra: J. 378 399
Veenstra: Mw. N. Hofstra - 345
Veer; Mej. V.M. van der 401
Veer; W.L.J. van der 350
Veerman: G. 340 400
Velde: K. ten 347
Velde: H.C. van de 423
Velde: Mw. W. ter Veld - van der 411
Velden: Mej. A.M. van der 402
Veldheer: J.G. 403 404 405
Veldkamp: J. 390 399 401 402 403 404
Velds: S.W. 342
Vellenga: F. 346 408 409
Velthoven: G.M. van 352 414
Velthuysen: A.R. 393 414
Veltman: C. 339
Veltman: Mej. Th.M. 351
Ven: D.J. van der 443
Venema: R. 351 414
Vening Meinesz: Dr. Ir. F.A. 341 350 389 402 403 410
Venne: A.J.M.H. van de 354 399 400
Veraa: B.A. 340
Verachtert: J.A.E. 436
Verbeek: P.J. 415
Verbeeten: J.J. 402 403
Verboom: Mw. T. Schook - 351 413
Verbrugge: A.J.J. 346 408
Verburg: W. 340 402 403
Verburgt: Mr. Dr. J.W. 352
Vercamer: G.C. 448
Vercoullie: Prof. J. 402 423
Verdaasdonk: M.A. 394 415
Verdenius: Th.A. 406
Verdeyen: Dr. R. 449
Verdoorn: B. 389 410
Verhagen: B.H. (Balthasar Verhagen). 354 360
Verhagen: C. 343
Verhallen: B.A. 350 407
Verheggen: J. 393 414
Verhelst: G.E. 354
Verhey: R.L. 396 406 411 417
Verhey: Th.H.H. 384
Verheijen: A.A. 344
Verheyen: Mej. L.G.A. 346
Verhoeven: Dr. Th.J.F. 401
Verkade: E.R. (Eduard Verkade). 409 410
Verleyen: Ir. E. 448
Verloop: Ir. J.J.H. 366
Vermeer: W. 389 410
Vermeulen: F. 415
Vermeulen: Dr. F.A.J. 416
Vermeulen: M.J. 355
Vermeylen: Prof. A. 433 450
Vermolen: G.C.M. 388 409
Vermond: P.J. 406
Vermooten: M.J.P. 353 415
Verne: H. 432
Verra: W. 360
Verrijp: Dr. D.P.A. 390
Verschaffelt: Dr. J.E. 449
Verschoor: Mw. A.S. Tydeman - 398 399
Verschoor: C.F. 382
Verschuur: Dr. A. 347
Versloot: P.A. 350 412
Versluys: P.A. 388 408 409
Versluys: W. 349
Versney: C. 383
Versteeg: C.J. 353
Versteege: A. 400
Versteegh: Mej. Th. 393 413 414 416
Vervaeck: P.B. 361
Verwey: Dr. A. (Albert Verwey). 408 443
Verwoerd: L.F. 444 445
Verzijl: Prof. Dr. J.H.W. 436
Vet: W.W. van der 341
Veth: Prof. Dr. J. 398 399 439
Viejou: G.Th.W. 343
Vincent: J. 355
Vincent: Mw. J.M. Bos - (Jo Vincent). 412
Vink: Mw. M.H.H.L. van Eijsden - 339 397 400
Vink: W. 346
Vinkesteyn: Dr. C.J. 346 397
Vintges: J.Chr. 343 405
Viruly: Mw. Baronesse Taets van Amerongen - 401
Visscher: Dr. H. 344
Visscher: M. 345
Visscher: Mej. R. 381
Visser: B. 355
Visser: E. 409
Visser: F.P. 400
Visser: F.W. 378 399
Visser: Mr. J. 369
Visser: J.S.P. 405
Visser: Prof. Ir. M.F. 391 412
Visser: P. 357 398 399 405 409 439 445 446 447 449 452 455 456
Visser: Dr. Ph.C. 341 346 370 408
Visser: R. 397
Visser: S. 343 358 400
Visser: Tj. 351
Visser: W.J. 408
Visser: Dr. W.J.A. 435
Visser: Mr. H. De 364
Visser: N. De 345
Viswat: Mej. Tj. 414
Vlaar: Drs. N.Th. 349
Vlach Vruticky: J. 435
Vleeschouwer: J.F. 350
Vles: A. 387 408
Vletter: M.M.J. 379 400
Vletter: A.C.C. de 383 404
Vliet: C.D. van 391 412
Vliet: G. van 355 406 410
Vliet: Mej. M.E. van 347 400
Vliet: Mej. W. van 380 401
Vlot: Mej. A. 369
Vlugt: M.W. de 447
Vlugt: W. de 367 444
Vlijmen: B.A.I.G. van 352 415
Voerman: J. 389 411
Vogel: Prof. Dr. J.Ph. 410 431
Vogel: L.A. 401 406
Vogel: Ir. J.F. de 365 407
Vogelaar: J. 354
Vogelsang: Dr. W. 405 406 407
Volckmann: C.A.E. 405
Volkert: N. 351
Vollenhoven: Mr. C. van 397
Vollgraff: Dr. C.W. 371 410
Völlmar: E.L. 347
Völlmar: H. 351
Volmer: Prof. Dr. J.G.Ch. 342 405
Voltman: Mej. D.C.E. 349
Vonk: Ds. J. 341
Vontz: Mej. Chr. 437
Voogd: A. 337
Voorden: J. van 390 411
Vooren: Mw. E.C. van de Wall Perné - van 352 414
Voorhoeve: G. 387 408
Voorhoeve: J.N. 392 410 413
Voorhoeve: Dr. J.N. 392
Voormolen: A.N. 411 412
Voorn Grootenboer: Mw. J.B. van Baren - van der 351
Voort: J.J. van der 367
Voorthuysen: Dr. A. van 404 405 406
Vooys: Dr. C.G.N. de 371
Vooys: Dr. C.G.W. de 442
Vor der Hake: Dr. J.A. 369 390 411 412
Vorkink: H.G. 354
Vorm: W. van der 349
Vorstenbosch: J.A. 392 413 414
Vos: Ch.H.M. 395 416
Vos: Chr.W.F. de 352 404 406 407
Vos: J.C. de 398
Vos: J.D. de 379
Vos: P. de 377 398 404 405 406
Vossnack: Prof. E.J. 414
Voûte: E.J. 348 410 437
Voûte: M.P. 339
Vranken: A. 395 403 406 416
Vreede: H. 392 413
Vreedenburgh: C. 396 417
Vreeken: J. 381 402
Vriens: Dr. J.G.C. 406
Vries: Dr. A.B. de 456
Vries: F. de 401
Vries: Prof. Mr. F. de 348
Vries: H. de 343 399
Vries: Prof. Dr. Hk. de 405.406
Vries: Prof. Dr. Hugo de 343
Vries: J. de 385 395 405 406
Vries: J.A. de 406
Vries: J.D. de 343 404
Vries: K. de 341
Vries: L. de 345 384 405
Vries: M. de 392 413
Vries: P.L. de 404 405 406 407 408 410 411
Vries: R. de 410 411
Vries: S. de 408 409 410
Vries: Dr. S.G. de 338 399 400
Vries: T.W. de 403
Vries Broekman: Ir. G.H. de 407 408 409
Vrolijk: A. 402
Vrolijk: J. 339
Vruggink: W. 341
Vrij: M. 396 415 417
Vrijberghe de Coningh: J.M. van 361
Vugt: J.G. van 410
Vunderink: Ds. G.W.C. 369
Vijgh: A.D. 349
Vijgh: Mej. G.H. van der 397
Vijghen: C. 366 447
Waal Malefijt: Dr. J.J. de 355
Waals: J. van der 380 401
Waals: Mej. J.D. van der 391 412
Waals: Prof. Dr. J.D. van der 387 408
Waard: C. de 377 398 434
Waay: Prof. N. van der 381 402
Waayer: F.E. 378 399
Waaijer: H.J. 352
Waerden: Ir. H. van der 354
Wagemans: Mej. M.Th. 393 414
Wagenaar: C.W. 401 402 403 404 405 406
Wagenaar: Ds. G.H. 389
Wagenaar: J. 412
Wagenaar: Dr. J. 352 400 403 407
Wagenaar: J.A.H. 391 393 411 414
Wageningen: G. van 348
Wageningen: Dr. J. van 398 399 400
Wagenvoort: H. 340
Wagenvoort: M. 385 406
Wagtho: Mr. W.F.J. 356 380 400 401
Wal: S. van der 351
Walch: G. 438
Waller: P.W. 401 406 445
Wals: W. 404
Walter: Prof. Bruno 433
Wamsteeker: A.G.A. 395
Wapenaar: A. 393
Warmenhoven: K.A. 388 409
Warner: J. 400 406 445
Wartena: Dr. J.AE. 347
Waszink: Mr. M.A.M. 348
Water: Dr. A. van de 348
Waterink: Prof. Dr. J. 348
Waterreus: J.J. 382
Wauters: P. 448
Weber: W.M. 394 415
Wechel: H. te 400
Weeda: C. 387 408
Weel: Dr. M.A. van 381 402 407 408 409 410
Weening: J.R. 402
Weenink: H.A. 379 400
Weerenbeck: Dr. B.H.J. 430
Weersma: Drs. H. 353
Weersma: Mr. W.J.M. 395 416
Weetink: Mej. C.F.M. 385
Weg: W. van de 382 403
Weiler: Jhr. Mr. G.C. von 446
Weiler: Jhr. Mr. J.L.W.C. von 384 405
Weisz: J.Chr. 413
Wel: R. van 't 379 400
Welie: Dr. F.A.M. van 394 415
Welling: L. 414
Welsenis: P.A. van 393 414
Welter: Ch.J.I.M. 456
Wely: A. van 337 403 404
Wempe: F.A. 351
Wenckebach: L.W.R. 350
Wensinck: Prof. Dr. A.J. 407 408
Went: Dr. F.A.F.C. 400
Wepster: A.H.D. 390 408 409 411
Werff: B. van de 377 398
Werff: W.F. van der 380 401
Werkman: P. 398 438
Wermeskerken: H. van 385 406
Wermeskerken: P. van 416
Werst: Chr. W. 413 414
Wertheim: Mr. A.H. 377 398
Wertheim: S.L. 342
Wertheim Salomomson: Prof. Dr. J.K.A. 336
Wertwijn: H. 350 416
Werumeus Buning: J.W.F. 416
Wery: J.L. 400
Wesseling: Chr.L. 383 390 404 411
Wesseling: F. 377 398
Wesselings: Dr. J.H. 354 414
Wesselink: J.S. 413
West: P. van 337 399
Westbroek: H. 406
Westendorp: Ir. F. 408
Westendorp: Mr. H.K. 339 361 393 402 403
Westendorp: J.H. van 399 401 402
Wester: Prof. Dr. J. 415
Westerdijk: Mej. Prof. Dr. J. 387 410 432
Westerhoven: Mw. M. van 352
Westermann: Mr. H. 395 415 416
Westra: E.J. 417
Weststrate: D. 396
Weststrate: Dr. H.A. 400
Weustink: G.H. 347 382 403 408
Weve: Dr. F.A. 409
Weve: Prof. Dr. H.J.M. 369
Weyde: S. van der 385 406 407 408
Weijden: C.J. van der 353 415
Weijer: H. van de 415 416
Weijer: J.W. van de 346
Weyns: J.H. 381 402
Weytens: H.J. 407
Wezel: H. van 373
Wickering: E. 338
Widt: H. de 351
Wiechen: J.J. van 379 400
Wiegand: C.G. 401 402
Wiegersma: M. 417
Wiegman: M. 416
Wielen: Prof. P. van der 389 409 410
Wielinga: B.IJ. 381 383 384 402 403 404 405
Wielinga: P. 402
Wientjes: Dr. A.G. 414
Wieringa: H. 340 403
Wierink: B.W. 345 385 398
Wiersma: Dr. E.D. 401
Wiersum: Dr. E. 349
Wierts: J.A.M. 393 414
Wierts: J.P.J. 341
Wiggelinkhuizen: J.L. 353
Wild: A.P. de 409
Wild: D. de 383 405 406
Wild: H. de 400
Wilde: R. de 371
Wilde: G.A. van der 410 411
Wildeman: C. 413
Wildervank: Dr. J.C. 416
Wille: Dr. J. 413 414 415
Willeboer: A. 394 415
Willems: J.J. 393 414
Willems: P.A. 390
Willems: P.J. 411
Willemse: A.H. 350
Willemse: J.W. 398 399 408
Willemsen: Mej. W.A.J. 347
Willemswaard: C.L. van 398
Willeumier: A.C. 350 413
Willige: A.M. 414
Willink: L. 369
Wils: F.A.Th. 348 410
Wils: J. 444
Wilson: H.J. 344 406
Wilten: A.W. 376
Wilterdink: Dr. 403
Wiltschut: W.F.J. 353
Windhorst: W.C. 416
Windt: H.G.C. 382 403
Windt: P. de 342
Winkel: Ds. A.B. te 394 412 415
Winkel: Dr. J. te 342 404
Winkler: Prof. Dr. C. 401 402
Winter: J. de 378 399
Wirtz: J.C. 336
Wisselink: Prof. Dr. J. 394
Wit: A. de 413
Wit: Mej. A. de (Augusta de Wit). 397
Wit: Mr. J.J. de 383 404
Witlox: Dr. 413
Witsenboer: Mr. W.J. 409 410 412
Witt: Sir Robert. 445
Witte: E.Th. 379 400
Witte: J. 398 399 400
Witteveen: Mej. M. 409
Wittop Koning: Mej. M. 401 402 403
Wlassics: Baron G. 450
Woelders: C. 340
Woerden: P.A. van 393 410 413 414
Woerkom: J. van 351
Wolf: C. de 409
Wolff: E.J.E. 340
Wolff: Mr. I. 336
Wolfson: Mej. J.M. 406 407 408
Wolsheimer: G. 377 398
Wolter: Prof. H.J. 408 415 447 455 456
Wolters: M. 398
Wolters: W.F. 378 399 400
Wolthuis: J. 399 403 404 405 406
Wolthuis: J.B. 410 411
Woltjer: Dr. J. 410 417
Wories: A. 416
Wormgoor: H.B. 349
Worp: M. 387 407 408
Worp: B. van der 388 409
Worst: Mr. J.H. 382 402 403
Wösten: B.M.M. 353
Woude: Prof. Dr. W. van der 412 413
Woudstra: J. 409
Woudwijk: J. 415
Wouters: D. 386 407
Wttewaal: Mw. C.J.H. Binkhorst van Oudcarspel en in Koedijk - 349
Wuite: H. 377 398
Wulffraat: C.A. 351
Wulfften Palthe: Mw. C. ten Cate - van 414 415
Wulfften Palthe: Mw. W.C.C. ten Cate - van 353 415
Wullings: H. 383 402 403 404
Wumkes: Dr. G.A. 396 417
Wijck: Mw. F. van Vloten Jkvr. van der 390 412
Wijck: H.M.A. van 354 416
Wijdeveld: H.Th. 361 366
Wijk: J. van 350
Wijk: Dr. N. van 409
Wijk: Dr. W. van der 369 392 413 434
Wijker: C. 340
Wijlen: H.J. van 397
Wijnaendts Francken: Dr. C.J. 390 410 411
Wijnand: Mej. W.E. 350 412
Wijnbergen: Mr. A.I.M.J. baron van 413
Wijnen: C.J. 362
Wijnen: H.J.L. 352
Wijnen: J.R.H. 352
Wijngaarden: G. van 341
Wijngaarden: Mw. M.E.A. Cijfer - van 352
Wijngaarden: Mr. P.J. van 344
Wijngaarden van Rees: C.J. van 394 415
Wijngaerdt: P.Th. van 396 414 415 416 417
Wijstma: E. 349
Wytema: Mej. W.T. 395 416
Xanten: J.H. van. 351 414
IJserinkhuysen: J. 343 379 400
IJzeren: Dr. J. van 353
IJzerman: A. 347
Zaane: G. 413
Zador: I. 450
Zalme: P.H.J. 354
Zande: Mej. H.G. van der 380
Zandvoort: G.W. 351 403 408